臺灣臺中地方法院刑事判決　　　　　　　 96年度金訴字第8號
公　訴　人　臺灣臺中地方法院檢察署檢察官
被　　　告　戊○○
選任辯護人　許錫津律師
被　　　告　丁○○
指定辯護人　陳佳俊律師
上列被告因違反銀行法等案件，經檢察官提起公訴（95年度偵字
第17998號、第27074號），本院判決如下：
    主    文
戊○○共同連續行使偽造私文書，足以生損害於公眾及他人，處
有期徒刑捌月，減為有期徒刑肆月，如附表一所示之文書及印章
均沒收；又共同違反非銀行不得辦理國內外匯兌業務之規定，處
有期徒刑壹年拾月，如附表二所示之物，均沒收；犯罪所得新臺
幣柒萬貳仟參佰參拾玖元，沒收之，如全部或一部不能沒收時，
以其財產抵償之。應執行有期徒刑貳年，緩刑伍年，並向公庫支
付新臺幣肆拾萬元。扣案如附表一所示之文書及印章、附表二所
示之物均沒收；犯罪所得新臺幣柒萬貳仟參佰參拾玖元，沒收之
，如全部或一部不能沒收時，以其財產抵償之。
丁○○共同違反非銀行不得辦理國內外匯兌業務之規定，處有期
徒刑壹年捌月，緩刑肆年。扣案如附表二所示之物，均沒收；犯
罪所得新臺幣柒萬貳仟參佰參拾玖元，沒收之，如全部或一部不
能沒收時，以其財產抵償之。
    犯罪事實
一、戊○○明知非銀行不得辦理國內外匯兌業務，竟與丁○○共
    同基於非法經營辦理國內外匯兌業務之犯意聯絡，自民國94
    年11月間起，至95年7月28日止，以月薪新臺幣（下同）2萬
    6000元之代價，僱用丁○○擔任會計，利用實際經營「華運
    旅行社」之機會，向在臺榮民、臺商或民眾等招攬人民幣之
    匯兌業務，私下進行兩岸地下通匯，並以戊○○（帳號0000
    0000000號）、盧重境（帳號000000000000號，由檢察官另
    案偵辦）及助友行（帳號000000000000號）之寶華商業銀行
    帳戶作為兌換工具，作為客戶匯兌款專用帳戶，其方式為：
    臺灣客戶如欲辦理大陸地區之匯款，即由客戶先將換算人民
    幣匯率之後等值之新台幣現金，匯進上開帳戶內，再由戊○○透過大陸地區之對口單位，依據客戶要求之人民幣金額，
    自國外匯款至客戶指定之大陸地區帳戶內，以此方式辦理匯
    兌，為不特定人完成資金之移轉。戊○○則以當日新台幣兌
    換美金匯率、及人民幣兌換美金之匯率為基礎，換算出匯款
    當天新台幣兌換人民幣之匯率，再按當天匯率加0.02作為匯
    款手續費，而從中獲取價差之利益。嗣於95年7月28日員警
    持搜索票查獲止，於上開期間內，合計匯兌金額約人民幣38
    9萬8215元，估計牟取匯兌差額及手續費計約新台幣7萬2339
    元。
二、戊○○為址設臺中市○道路89號之2「華運旅行社」之負責
    人，並自93年間起兼營金門馬祖入出大陸地區之小三通業務
    ，明知在大陸地區福建投資之臺商及所聘僱之員工、配偶及
    直系血親，非經經濟部投資審議委員會許可，不得向內政部
    警政署入出境管理局（下稱入出境管理局，現改為內政部入
    出國及移民署）申請1年多次「經金門馬祖入出大陸地區許
    可證」（下稱小三通證），竟與丙○○（已先行審結）及王
    建安（經檢察官另案通緝）基於概括之犯意聯絡，明知如附
    表一所示之申請人均未在如附表一所示之公司任職，乃先利
    用不知情之刻印店人員偽造如附表所示公司暨負責人之印章
    ，復由戊○○指示丙○○以辦理一件收取新臺幣1千元之代
    價，偽造印文或署名於虛偽記載附表一所示申請人在各該公
    司任職之聘僱證明書，並偽造附表一所示公司負責人出具之
    委任書、申請人所出具之聲明書及申請書等私文書後，由丙○○持不知情欲申辦小三通證之申請人之國民身分證、護照
    影本及照片等物，連同上開偽造之聲請書、聲明書、委任書
    聘僱證明書、至入出境管理局，交付承辦公務員以申請小三
    通證而行使之，使不知情之承辦公務員依據上開不實在職證
    明書登載於職務上所掌之公文書而核發小三通證，均足生損
    害於如附表所示之公司暨其負責人，及入出境管理局對於核
    發小三通證之正確性。
三、嗣於95年7月28日，經內政部警政署刑事警察局及臺中市警
    察局第六分局持搜索票，前往臺中市○道路89之2號及臺中
    市○區○○路382號8樓之1搜索，並扣得戊○○所有供犯偽
    造文書罪所用之如附表一所示之物，及供違反銀行法所用如
    附表二所示之物。
四、案經臺中市警察局第六分局及臺中縣警察局大甲分局報請臺
    灣臺中地方法院檢察署檢察官偵查起訴。
    理    由
壹、程序部分：
    按現行刑事訴訟法為保障被告之反對詰問權，排除具有虛偽
    危險性之傳聞證據，以求實體真實之發見，於該法第159條
    第1項明定被告以外之人於審判外之言詞或書面陳述，除法
    律有規定者外，不得作為證據。又被告以外之人於審判外之
    陳述，雖不符前4條之規定（即刑事訴訟法第159條之1至同
    條之4），而經當事人於審判程序同意作為證據，法院審酌
    該言詞陳述或書面陳述作成時之情況，認為適當者，亦得為
    證據；當事人、代理人或辯護人於法院調查證據時，知有第
    159條第1項不得為證據之情形，而未於言詞辯論終結前聲明
    異議者，視為有前項之同意，刑事訴訟法第159條之5定有明
    文。本件當事人及辯護人均對於卷內證據資料之證據能力表
    示不爭執，且迄於言詞辯論終結前，均未主張有刑事訴訟法
    第159條第1項不得為證據之情形，是應認已同意卷內證據均
    得作為證據，且經本院審酌後，認無不適當之情形，應認本
    案調查之卷內證據均有證據能力，合先敘明。
貳、實體部分：
一、上開犯罪事實一違反銀行法之事實，業據被告戊○○於警偵
    審中、被告丁○○於本院準備程序及審理中均坦承不諱，互
    核其二人所供相符，並有扣案如附表二所示之物可資佐證。
    又按銀行法第29條第1項規定，除法律另有規定外，非銀行
    不得辦理國內外匯兌業務，所謂「匯兌」係指寄款、領款之
    一種方式，由某地付款，而於指定之地點領款而言；而所謂
    「國內外匯兌」係指銀行利用與國內異地或國際間同業相互
    劃撥款項之方式，如電匯、信匯、票匯等，以便利顧客國內
    異地或國際間交付款項之行為，俾代替現金輸送，了結國際
    間財政上、金融上及商務上所發生之債權債務，收取匯費，
    並可得無息資金運用的一種銀行業務而言。是凡從事異地間
    寄款、領款之行為，無論是否賺有匯差，亦不論於國內或國
    外為此行為，均符合銀行法第29條第1項所為「匯兌業務」
    之規定；再者，資金款項皆得為匯兌業務之客體，本無法定
    貨幣或外國貨幣等之限制，人民幣雖非我中華民國所承認之
    法定貨幣，但卻為中國大陸地區內部所定之具流通性貨幣，
    則人民幣係屬資金、款項，並無疑義，是被告戊○○、丁○○所為上開行為確屬非銀行不得辦理之匯兌業務，可徵被告
    戊○○、丁○○之自白與事實相符，足以採信。事證明確，
    被告二人上開違反銀行法犯行，堪以認定。
二、上開犯罪事實二偽造文書之事實，業據被告戊○○於警偵審
    中、共同被告丙○○於本院準備程序及審理中均坦承不諱，
    互核其二人所供相符，且經證人陳聰敏、張朝權、林祈福、
    林政忠、鄭益田、許和源、洪志景、紀欽洲、林玉章、顏瑞
    良於警詢時、證人乙○○於警偵訊時證述甚詳，並有扣案如
    附表一所示之物可資佐證，足認被告戊○○之自白與事實相
    符，亦堪以採信。事證明確，被告戊○○上開偽造文書犯行
    ，亦堪認定。
三、核被告戊○○、丁○○所為，均係違反銀行法第29條第1項
    非銀行不得辦理國內外匯兌業務之規定，應依同法第125條
    第1項之規定處斷。被告戊○○另犯刑法第216條、第212條
    、第210條之行使偽造私文書、行使偽造特種文書及第214條
    之使公務員登載不實公文書罪。被告戊○○委託不詳姓名之
    成年人偽造如附表一所示申請人、公司及負責人印章，為間
    間正犯，其偽造如附表一所示之印章，再分別偽造印文、署
    押於各該文書上，其偽造印章、印文及署押之行為係偽造文
    書之部分行為；而偽造私文書、特種文書後復持以行使，偽
    造之低度行為應為行使之高度行為所吸收，均不另論罪。被
    告戊○○、與共犯丙○○及王建安間，就上揭偽造文書犯行
    有犯意聯絡及行為分擔，均為共同正犯。被告戊○○所為上
    開偽造文書犯行，均時間緊接，觸犯犯罪構成要件相同之罪
    ，顯係基於概括犯意而為之，為連續犯，應依修正前連續犯
    規定論以一罪，並加重其行；而所犯行使偽造私文書、特種
    文書及使公務員登載不實，有方法、目的之裁判上一罪關係
    ，為牽連犯，應依修正前牽連犯之規定從一重之行使偽造私
    文書罪處斷（詳後四所述）。按刑事法若干犯罪行為態樣，
    本質上原具有反覆、延續實行之特徵，立法時既予特別歸類
    ，定為犯罪構成要件之行為要素，則行為人基於概括之犯意
    ，在密切接近之一定時、地持續實行之複次行為，倘依社會
    通念，於客觀上認為符合一個反覆、延續性之行為觀念者，
    於刑法評價上，即應僅成立一罪。學理上所稱「集合犯」之
    職業性、營業性或收集性等具有重複特質之犯罪均屬之；再
    銀行法第29條所謂之業務，係指反覆同種類行為為目的之社
    會活動而言，同一人在同一處所，違反銀行法規定而經營銀
    行業務，應不得再以連續犯論處（最高法院95年度臺上字第
    1079號、93年度臺上字第2588號判決意旨參照），被告戊○○、丁○○自94年11月起至95年7月28日止，先後多次非銀
    行而辦理國內外匯兌業務之行為，依社會客觀通念，符合一
    個反覆、延續性之行為觀念，屬集合犯之實質上一罪關係，
    公訴人認應成立連續犯，容有誤會，應予指明。被告戊○○
    、丁○○二人就上開違反銀行法犯行，有犯意之聯絡及行為
    之分擔，均為共同正犯。另按銀行法第125條第1項前段乃最
    輕本刑3年以上有期徒刑之罪，惟本院審酌被告戊○○、丁○○所以從事本案臺灣與大陸地區之匯兌業務，乃根源於兩
    岸政治情勢特殊以致行政上採取經濟管制，致使兩岸缺乏直
    接通匯之正常管道所致，其等所為係為使臺灣之老榮民、台
    商及一般民眾無須舟車勞頓奔波於兩岸間，即可透過其等所
    提供之匯兌服務，將金錢匯給大陸地區之親友，或便於旅遊
    、經商，且其等主要係從事旅行社業務，匯兌業務為附帶業
    務，而代為辦理匯兌之金額非鉅，迄查獲為止所得利潤僅約
    7 萬2339元，其等犯行之惡性與法定刑權衡結果，情輕法重
    ，在客觀上足以引起一般同情，認為即予宣告法定最低度刑
    期，猶嫌過重，爰均依刑法第59條酌減其刑。爰審酌被告戊○○、丁○○因一時失慮，違法經營臺灣地區與大陸地區之
    匯兌業務，致罹重典，其等從事上開匯兌期間非久，所為影
    響國家對金融交易之管理，及被告戊○○另犯有偽造文書罪
    ，惟念其等犯後已知悔改，且坦承犯行，本次犯行係因應兩
    岸開放後二地人民間強烈需求現狀而生，惡性尚非重大，及
    被告丁○○僅係受雇於被告戊○○，領取固定微薄之薪資等
    一切情狀，分別量處如主文所示之刑。查被告戊○○所犯偽
    造文書罪之犯罪時間在96年4月24日以前，並無中華民國96
    年罪犯減刑條例不予減刑之情形，應依同條例第2條第1項第
    3 款之規定減其宣告刑2分之1，即減為有期徒刑4月，並與
    違反銀行法部分定其應執行之刑。又查被告戊○○前雖於79
    年間因行賄罪及贓物罪，經分別判處有期徒刑1年及10月確
    定，嗣經減刑合併定應執行有期徒刑9月，於80年6月1日執
    行完畢，其有期徒刑完畢5年內，未再犯罪；被告丁○○則
    未曾受有期徒刑以上刑之宣告，有臺灣高等法院被告前案紀
    錄表及刑案資料查註紀錄表各二份附卷可稽，其等因一時失
    慮，致罹刑典，且於本院均坦承犯行、深知悔悟，堪認其等
    經偵審程序及論罪科刑之教訓，且命被告戊○○向公庫支付
    一定金額後，足使被告二人知所警惕，應無再犯之虞，本院
    因認其等所宣告之刑，均以暫不執行為適當，爰依刑法第74
    條第1項第1、2款規定，分別宣告如主文所示之緩刑期間，
    並依同條第2項第4款規定命被告戊○○向公庫支付如主文所
    示之金額，以勵自新。
四、按行為後法律有變更者，適用行為時之法律。但行為後之法
    律有利於行為人者，適用最有利於行為人之法律，刑法第2
    2條第1項定有明文。查被告戊○○所犯偽造文書之行為後，
    刑法第56條連續犯及第55條牽連犯之規定，業於民國94年1
    月7日修正公布刪除，並於95年7月1日施行，則(一)被告戊○○之犯行，因行為後新法業已刪除連續犯之規定，此刪除雖
    非犯罪構成要件之變更，但顯已影響行為人刑罰之法律效果
    ，自屬法律有變更，依新法第2條第1項規定，比較新、舊法
    結果，仍應適用較有利於被告等之行為時法律即舊法論以連
    續犯（最高法院95年第8次刑事庭會議決議參照）；(二)被告
    所犯上開行使偽造私文書、行使偽造特種文書及使公務員登
    載不實等罪具有牽連犯之關係，依修正前即行為時之規定，
    應從一重之行使偽造私文書罪處斷；依修正後之刑法既已刪
    除牽連犯之規定，則所犯上述各罪應依數罪併罰之規定分論
    併罰。比較新舊法之規定，修正後之規定並非較有利於被告
    ，依上開刑法第2條第1項之規定，應適用行為時之法律，即
    適用修正前刑法第55條牽連犯之規定，從一重之行使偽造私
    文書罪處斷；(三)94年2月2日修正公布前刑法第28條：「二人
    以上共同實施犯罪之行為者，皆為正犯」之規定，固已修正
    為：「二人以上共同實行犯罪之行為者，皆為正犯」，惟上
    述用語之修正，乃因「實施」一詞之範圍，在解釋上是否包
    括「陰謀共同正犯」及「預備共同正犯」存有爭議，為杜爭
    議，明白宣示本條不包括「陰謀共同正犯」及「預備共同正
    犯」，但仍包括共謀共同正犯，乃將「實施」修正為「實行
    」。是此項修正之結果，對於本件被告不生有利或不利之情
    形，應依上述修正後刑法第2條第1項前段，適用行為時之舊
    法即修正前刑法第28條規定即可。
五、扣案如附表一所示之偽造文書、特種文書，為被告戊○○所
    有供犯罪所用之物，已據其供明在卷，爰依刑法第38條第1
    項第2款宣告沒收；附表一所示之印章除壹卡夫餐飲有限公
    司、邵武嘉德綜合實業科技公司、吳振龍之印章扣案外，其
    餘印章均未扣案，然因均係偽造之印章，不問屬於犯人與否
    ，均應依刑法第219 條規定宣告沒收；至附表一所示之偽造
    之文書既已宣告沒收，當然包括偽造之印文及署押，自無另
    予宣告沒收之必要。又被告戊○○、丁○○自94年11月7日
    起至95年7月4日止從事之匯兌金額合計為人民幣389萬8215
    元，有扣案之匯兌明細附卷足憑，並據其等供明在卷，而依
    被告二人所供收取人民幣總額百分之二手續費計算，估計牟
    取匯兌差額及手續費計約新台幣7萬2339元，應依銀行法第
    136 條之1規定，沒收之，如全部或一部不能沒收時，以其
    財產抵償之。扣案如附表二所示之物，均係被告戊○○所有
    ，供違反銀行法所用或所得之物，爰依刑法第38條第1項第2
    、3 款規定宣告沒收。至扣案寶華銀行存摺5本（戶名戊○○1本、盧重境1本、助友行3本），依照申領時之約定，所
    有權屬於該銀行所有；又因被告戊○○、丁○○主要係經營
    旅行社業務，匯兌業務乃其等附帶業務，已據本院認定如前
    ，則其餘扣案證物，並無證據證明與本案有直接關聯性，爰
    均不予宣告沒收，附此敘明。
據上論斷，應依刑事訴訟法第299條第1項前段，銀行法第125條
第1項、第136條之1，刑法第11條、第2條第1項前段、第216條、
第210條、第212條、第214條、第51條第5款、第74條第1項第1款
、第2項第4款、第219條、第38條第1項第2、3款、第59條、第74
條第1項第1款、第2項第4款、第38條第1項第2款，修正前刑法第
28條、第56條、第55條，判決如主文。
本案經檢察官己○○到庭執行職務。
中　　華　　民　　國　　96　　年　　11　　月　　23　　日
                  刑事第一庭  審判長法　官  唐光義
                                    法　官  朱光國
                                  　法　官  郭妙俐
以上正本證明與原本無異。
如不服本判決，應於收受送達後10日內向本院提出上訴書狀（應
敘述具體理由並附繕本）。
上訴書狀如未敘述理由，應於上訴期間屆滿後20日內補提理由書
本），上訴於台灣高等法院台中分院。
                                    書記官  黃麗鈺
中　　華　　民　　國　　96　　年　　11　　月　　23　　日
附表一
┌───┬────┬─────────────┬───────────────┐
│編號  │申請人  │偽造之文書、特種文書      │偽造之印章、印文及署押        │
├───┼────┼─────────────┼───────────────┤
│ 一   │許和源  │經經濟部許可在大陸地區福建│「漳洲信達有限公司」、「白偉平│
│      │        │投資事業之員工聘僱證明書、│」之印章、印文及署押          │
│      │        │、委任書、聲明書、申請書  │                              │
├───┼────┼─────────────┼───────────────┤
│ 二   │林玉章  │經經濟部許可在大陸地區福建│「龍海穎晴農產品有限公司」    │
│      │        │投資事業之員工聘僱證明書、│、「林佩君」之印章、印文及署押│
│      │        │委任書、聲明書、申請書    │                              │
├───┼────┼─────────────┼───────────────┤
│ 三   │陳聰敏  │經經濟部許可在大陸地區福建│「兗州三進金屬製品有限公及「林│
│      │        │投資事業之員工聘僱證明書、│繼良」之印章、印文及署押      │
│      │        │委任書、聲明書、申請書    │                              │
├───┼────┼─────────────┼───────────────┤
│ 四   │陳聰敏  │經經濟部許可在大陸地區福建│「銀山工業社」及「白銀漢」    │
│      │        │投資事業之員工聘僱證明書、│之印章、印文及署押            │
│      │        │委任書、聲明書、申請書    │                              │
├───┼────┼─────────────┼───────────────┤
│ 五   │張朝權  │經經濟部許可在大陸地區福建│「富泰餐飲事業有限公司」      │
│      │        │投資事業之員工聘僱證明書、│及「黃偉奇」之印章、印文及署押│
│      │        │委任書、聲明書、申請書    │                              │
├───┼────┼─────────────┼───────────────┤
│ 六   │林祈福  │經經濟部許可在大陸地區福建│「穗品國際有限公司」、「黃欽堂│
│      │        │投資事業之員工聘僱證明書、│」之印章、印文及署押          │
│      │        │委任書、聲明書、申請書    │                              │
├───┼────┼─────────────┼───────────────┤
│ 七   │林政忠  │經經濟部許可在大陸地區福建│「穗品國際有限公司」、「黃欽堂│
│      │        │投資事業之員工聘僱證明書、│」之印章、印文及署押          │
│      │        │委任書、聲明書、申請書    │                              │
├───┼────┼─────────────┼───────────────┤
│ 八   │陳瑞彬  │經經濟部許可在大陸地區福建│「富泰餐飲事業有限公司」      │
│      │        │投資事業之員工聘僱證明書、│及「黃偉奇」之印章、印文及署押│
│      │        │委任書、聲明書、申請書    │                              │
├───┼────┼─────────────┼───────────────┤
│ 九   │蔡吳美惠│經經濟部許可在大陸地區福建│「富泰餐飲事業有限公司」      │
│      │        │投資事業之員工聘僱證明書、│及「黃偉奇」之印章、印文及署押│
│      │        │委任書、聲明書、申請書    │                              │
├───┼────┼─────────────┼───────────────┤
│ 十   │蔡錦昌  │經經濟部許可在大陸地區福建│「富泰餐飲事業有限公司」      │
│      │        │投資事業之員工聘僱證明書、│及「黃偉奇」之印章、印文及署押│
│      │        │委任書、聲明書、申請書    │                              │
├───┼────┼─────────────┼───────────────┤
│十一  │鄭益田  │經經濟部許可在大陸地區福建│「邵武嘉德綜合農業科技有限公司│
│      │        │投資事業之員工聘僱證明書、│」、「吳龍振」之印章、印文及署│
│      │        │委任書、聲明書、申請書    │押                            │
├───┼────┼─────────────┼───────────────┤
│十二  │許和源  │經經濟部許可在大陸地區福建│「漳州詠檉家具有限公司」      │
│      │        │投資事業之員工聘僱證明書、│、「甲○○」之印章、印文及署押│
│      │        │委任書、聲明書、申請書    │                              │
├───┼────┼─────────────┼───────────────┤
│十三  │洪志景  │經經濟部許可在大陸地區福建│「漳州詠檉家具有限公司」      │
│      │        │投資事業之員工聘僱證明書、│、「甲○○」之印章、印文及署押│
│      │        │委任書、聲明書、申請書    │                              │
├───┼────┼─────────────┼───────────────┤
│十四  │高昌彬  │經經濟部許可在大陸地區福建│「漳州詠檉家具有限公司」      │
│      │        │投資事業之員工聘僱證明書、│、「甲○○」之印章、印文及署押│
│      │        │委任書、聲明書、申請書    │                              │
├───┼────┼─────────────┼───────────────┤
│十五  │紀欽洲  │經經濟部許可在大陸地區福建│「漳州詠檉家具有限公司」      │
│      │        │投資事業之員工聘僱證明書、│、「甲○○」之印章、印文及署押│
│      │        │委任書、聲明書、申請書    │                              │
├───┼────┼─────────────┼───────────────┤
│十六  │林玉章  │經經濟部許可在大陸地區福建│「飛揚實業有限公司」、「魏登杰│
│      │        │投資事業之員工聘僱證明書、│」之印章、印文及署押          │
│      │        │委任書、聲明書、申請書    │                              │
├───┼────┼─────────────┼───────────────┤
│十七  │林祈福  │經經濟部許可在大陸地區福建│「壹卡夫餐飲有限公司」、「顏文│
│      │        │投資事業之員工聘僱證明書、│山」之印章、印文及署押        │
│      │        │委任書、聲明書、申請書    │                              │
├───┼────┼─────────────┼───────────────┤
│十八  │林玉章  │經經濟部許可在大陸地區福建│「壹卡夫餐飲有限公司」、「顏文│
│      │        │投資事業之員工聘僱證明書、│山」之印章、印文及署押        │
│      │        │委任書、聲明書、申請書    │                              │
├───┼────┼─────────────┼───────────────┤
│十九  │林政忠  │經經濟部許可在大陸地區福建│「壹卡夫餐飲有限公司」、「顏文│
│      │        │投資事業之員工聘僱證明書、│山」之印章、印文及署押        │
│      │        │委任書、聲明書、申請書    │                              │
├───┼────┼─────────────┼───────────────┤
│二十  │鄭竣澤  │經經濟部許可在大陸地區福建│「邵武嘉德綜合農業科技有限公司│
│      │        │投資事業之員工聘僱證明書、│」、「吳龍振」之印章、印文及署│
│      │        │委任書、聲明書、申請書    │押                            │
├───┼────┼─────────────┼───────────────┤
│二十一│顏瑞良  │經經濟部許可在大陸地區福建│「邵武嘉德綜合農業科技有限公司│
│      │        │投資事業之員工聘僱證明書、│」、「吳龍振」之印章、印文及署│
│      │        │委任書、聲明書、申請書    │押                            │
└───┴────┴─────────────┴───────────────┘
附表二、違反銀行法部分應沒收之物：
┌──┬───────┬───┬────┬───────────┐
│編號│名稱          │數量  │單位    │備註                  │
├──┼───────┼───┼────┼───────────┤
│ 1  │大陸人民幣    │181890│人民幣  │                      │
├──┼───────┼───┼────┼───────────┤
│ 2  │美金          │795   │美金    │                      │
├──┼───────┼───┼────┼───────────┤
│ 3  │新台幣        │27000 │新台幣  │                      │
├──┼───────┼───┼────┼───────────┤
│ 4  │寶華銀行匯出匯│188   │張      │                      │
│    │款回條聯      │      │        │                      │
├──┼───────┼───┼────┼───────────┤
│ 5  │兩岸匯兌客戶資│67    │張      │                      │
│    │料            │      │        │                      │
└──┴───────┴───┴────┴───────────┘
附錄論罪科刑法條
中華民國刑法第216條
（行使偽造變造或登載不實之文書罪）
行使第210條至第215條之文書者，依偽造、變造文書或登載不實
事項或使登載不實事項之規定處斷。
中華民國刑法第212條
（偽造變造特種文書罪）
偽造、變造護照、旅券、免許證、特許證及關於品行、能力服務
或其他相類之證書、介紹書，足以生損害於公眾或他人者，處1
年以下有期徒刑、拘役或3百元以下罰金。
中華民國刑法第210條
（偽造變造私文書罪）
偽造、變造私文書，足以生損害於公眾或他人者，處5年以下有
期徒刑。
中華民國刑法第214條
（使公務員登載不實罪）
明知為不實之事項，而使公務員登載於職務上所掌之公文書，足
以生損害
於公眾或他人者，處3年以下有期徒刑、拘役或5百元以下罰金。
銀行法第125條
違反第29條第1項規定者，處3年以上10年以下有期徒刑，得併科
新臺幣1千萬元以上2億元以下罰金。其犯罪所得達新臺幣1億元
以上者，處7年以上有期徒刑，得併科新臺幣2500萬元以上5億元
以下罰金。
經營銀行間資金移轉帳務清算之金融資訊服務事業，未經主管機
關許可，而擅自營業者，依前項規定處罰。
法人犯前二項之罪者，處罰其行為負責人。
